臺灣臺中地方法院民事判決　96年度勞訴字第53號
　原　　　告　甲○○
　被　　　告　際峰機械板金有限公司
　法定代理人　乙○○
上當事人間請求確認僱傭關係存在等事件，經本院於民國96年8
月10日言詞辯論終結，判決如下：
    主    文
原告之訴駁回。
訴訟費用由原告負擔。
    事實及理由
甲、程序方面：
一、按不變更訴訟標的，而補充或更正事實上或法律上之陳述者
    ，非為訴之變更或追加，民事訴訟法第256條定有明文。本
    件被告際峰機械板金有限公司，原告之起訴狀誤載為際峰板
    金機械有限公司，爰予以更正。
二、按確認法律關係之訴，非原告有即受確認判決之法律上利益
    者，不得提起，民事訴訟法第247條第1項前段定有明文。而
    所謂即受確認判決之法律上利益，係指法律關係之存否不明
    確，原告主觀上認其在法律上之地位有不安之狀態存在，且
    此種不安之狀態，能以確認判決將之除去者而言（最高法院
    52年度臺上字第1240號判例意旨參照）。查被告公司認為以
    原告有違反工作規則，情節重大之情形，將原告予以解僱，
    原告則否認有上開事由，主張被告公司終止勞動契約不合法
    ，兩造間之僱傭關係仍然存在，從而兩造間是否仍有僱傭關
    係存在，即影響原告之法律上地位，而上開不安之狀態，得
    以本件確認判決將之除去，揆諸前揭規定及說明，原告對被
    告提起本件關於確認僱傭存在之訴部分，應有確認利益，合
    先敘明。
乙、實體方面：
壹、本件原告起訴主張：原告於民國95年6月1日任職於被告公司
    ，擔任大陸江蘇省金峰機械板金有限公司（下稱金峰公司）
    廠務經理，大陸公司負責人為謝秀英（被告法定代理人之妻
    子），每月薪資新臺幣（下同）58,500元，均由被告公司及
    大陸金峰公司支付。原告在職期間，依職能為公司人事及生
    產作業著手進行調整，工廠績效明顯提升，詎被告公司於96
    年2月13日以原告攜帶女子到員工宿舍留宿為由，終止兩造
    勞動契約並不合法，該事件與公司的業務並不會產生影響，
    原告於96年4月12日向台中縣勞資關係協會處理勞資爭議協
    調會申請協調，請求工資及資遣費，被告以函示原告違反公
    司規定，無權請求任何權益，只願給付解僱前，自96年2月1
    日起至96年2月13日止之工資而協調不成立，爰請求確認兩
    造間之僱傭關係存在，並請求被告自96年3月10日起，於每
    月10日按月給付原告薪資58,500元等語。並聲明：
    1.確認原告與被告間勞動契約關係存在。
    2.被告應自96年3月10日起於每月10日按月給付原告58,500
      元。
貳、被告則以：原告多次攜帶不明女子在員工宿舍過夜，經屢次
    告誡，仍未能遵守，已嚴重違反被告公司人事管理規則附件
    一規章制度及造成公司形象受損，被告公司於96年2月13日
    將原告調回台灣，並隨即以違反工作規則情節重大，依勞動
    基準法第12條第1項第4款終止兩造勞動契約，並於96年5月
    15日將原告96年2月份薪資轉入其設於復華銀行復興分行帳
    戶內等語，資為抗辯。並聲明判決原告之訴駁回。
參、法院之判斷
一、原告主張之事實，固據其提出被告公司登記事項卡、台中縣
    勞資關係協會處理勞資爭議協調會會議紀錄、金峰公司12月
    薪資表、復華銀行客戶往來交易明細、戶籍謄本及勞工保險
    卡等影本各1份附卷為憑，被告則以前揭情詞置辯，復據其
    提出被告公司於96年2月13日公文、附件一規章制度及派駐
    外國廠相關規定等影本各1份存卷可稽。是本件兩造主要爭
    點迭為：原告任職於被告公司職務，有無違反工作規則，情
    節重大之情形，而合於勞動基準法第12條第1項第4款之雇主
    終止勞動契約事由？茲論述如下：
二、原告就上開爭點於本院言詞辯論期日到庭係主張：「對有違
    反公司規定不爭執, 但有跟公司溝通過。那不是我的女朋友
    , 是在台灣認識的, 後來她離婚回到大陸。只是朋友間的交
    往。被告有經由陳景華向我告知, 不可攜女子留宿員工宿舍
    。經過告知後, 該女子仍有到我員工宿舍留宿。該女子在外
    面也有租房子。」、「去年7月份我到大陸任職經理, 在8月
    份被告第一次面對面跟我說不可再犯。我認為這件事與公司
    的業務並不會產生影響, 所以被告以此事由終止兩造勞動契
    約不合法。」等語，被告就上開爭點於本院言詞辯論期日到
    庭則抗辯稱：「依勞基法第12條第1項第4款終止兩造勞動契
    約, 原告違反工作規則情節重大, 原告多次攜帶不名女子在
    員工宿舍過夜經屢次告誡, 原告未能尊守。」、「原告第一
    次犯錯時我就已經明確告知不可再犯並原諒原告了, 我有告
    知希望下次不可再犯此錯誤, 第二次時也有再告知, 他保證
    不會再犯, 之後他仍再犯。我回來之後就直接發公文把他調
    回來, 並通知終止勞動契約。」、「以經營者來講, 我必須
    保障外派員工的安全, 公司的內規絕對禁止帶女子至員工宿
    舍過夜。」等語。
三、按「勞工有左列情形之一者，雇主得不經預告終止契約：..
    .... 四、違反勞動契約或工作規則，情節重大者。」，勞
    動基準法第12條第1項第4款定有明文。次觀諸被告所提出附
    卷之被告公司人事管理規則附件一規章制度明定：「公司宿
    舍只供本公司人員入住休息，非本公司人員一律不可入住。
    若遇特殊情況需入住者，須經總經理批准後方可入住，未經
    批准擅自帶非本公司人員入住者，公司視為重大過錯，屢次
    違反規章制度者一律開除。」，經查：本件原告係被告公司
    派駐境外人員擔任經理乙職，其對上開公司規章制度應知之
    甚稔，詎其於派駐期間竟違反被告公司人事管理規則附件一
    規章制度，多次攜帶非公司人員之不明女子，至被告公司員
    工宿舍留宿過夜，則其違反工作規則之事實應已明確，又原
    告屢次違犯工作規則之情形，雖經被告公司負責人及大陸公
    司副總經理之規勸，仍置之不理，一再違反上開工作規則，
    核原告個人行為不但造成被告公司形象、商譽受損，並與被
    告公司保障外派員工安全之宗旨相違，足見原告任職於被告
    公司職務，其違反工作規則，應認屬情節重大之情形，而合
    於勞動基準法第12條第1項第4款之雇主終止勞動契約事由，
    從而，被告憑以終止兩造間之勞動契約，應屬合法，則原告
    猶執前詞主張：被告公司於96年2月13 日以原告攜帶女子到
    員工宿舍留宿為由，終止兩造勞動契約並不合法云云，即無
    可採，本件仍應以被告之抗辯較可採信為真實。
四、綜上所陳，原告任職於被告公司職務，確有違反工作規則，
    情節重大之情形被告以勞動基準法第12條第1項第4款之規定
    予以終止勞動契約，並無違於法律之規定，故兩造之僱傭契
    約業已於96年2月13日即行終止。從而，原告猶憑以訴請確
    認兩造間僱傭關係存在，及請求被告自96 年3月10日起於每
    月10日按月給付原告58,500元，均為無理由，不應准許。
五、本件事證已臻明確，兩造其餘主張、陳述或舉證，經審酌後
    核與本件判決結果不生影響，爰不一一加以論述，附此說明
    。
肆、訴訟費用負擔之依據：民事訴訟法第78條。
中　　華　　民　　國　　96　　年　　9　　月　　7　　日
                  民事第二庭    法  官  呂明坤
正本係照原本作成。
如對本判決上訴，須於判決送達後20日內向本院提出上訴狀。
中　　華　　民　　國　　96　　年　　9　　月　　7　　日
                                書記官  吳慕先
